臺灣高等法院高雄分院刑事判決　　　　 94年度上訴字第538號
上　訴　人　臺灣屏東地方法院檢察署檢察官
上　訴　人
即　被　告　甲○○
選任辯護人　許銘春律師
選任辯護人　張文雪律師
被　　　告　乙○○
被　　　告　丁○○
上列一人
選任辯護人　康清敬律師
上列上訴人因被告偽證等案件，不服臺灣屏東地方法院93年度
訴字第366 號中華民國94年3 月8 日第一審判決（起訴案號：
臺灣屏東地方法院檢察署92年度偵字第5019號、93年度偵字第
1809號），提起上訴，本院判決如下：
     主  文
上訴駁回。
     事  實
一、甲○○曾於89年間因竊盜案件，經台灣屏東地方法院判處有
    期徒刑1 年，緩刑3 年，並於90年6 月4 日確定，於緩刑期
    間仍不知守法慎行，明知隘寮溪鹽埔段水岸整建及景觀改善
    （一工區）工程，於鹽埔工程取土區所挖出之土石，僅得回
    填於舊寮護岸工地中，不得外運，竟與丙○○（已經原審判
    處有期徒刑6 月確定）共同意圖為自己不法所有，並基於竊
    盜之犯意聯絡，利用丙○○擔任承包廠商順時營造有限公司
    現場監工之機會，於丙○○負責檢查領有通行證之車輛方得
    進入工地、督導現場土石挖掘及回填工作之便，於民國92年
    7 月20日上午某時，推由甲○○駕駛未領有通行證、懸掛車
    牌號碼XY-765號之營業大貨車（原車牌號碼為GJ-999號，為
    梁玉清所有，於91年12月6 日凌晨3 時許，在台北縣三重市
    ○○路遭竊）進入前開取土區，由不知情之挖土機司機姚培
    基挖掘河川砂石，裝載於甲○○駕駛之前開大貨車上後，竊
    取砂石一車（約10立方公尺）運離上開工程區，並行經屏東
    縣南華大橋橋下，至登記為丙○○所有之屏東縣盬埔鄉○○
    段第574 地號土地上傾倒。於92年7 月20日10時30分，經員
    警陳慶良尾隨於甲○○所駕駛之前開大貨車後面，並見甲○○自上開採石區載運砂石後即離開河床工程區，逕駛至丙○○所有之前開土地傾倒砂石1 車而查獲，並扣得甲○○駕駛
    之前開大貨車1 部。
二、案經屏東縣警察局里港分局報請臺灣屏東地方法院檢察署檢
    察官偵查起訴。
      理  由
壹、有罪部分：
一、訊據上訴人即被告甲○○坦承上揭竊盜砂石之犯罪事實，核
    與證人即查獲之員警陳慶良於偵查中證述其查獲被告駕駛砂
    石車由鹽埔工程取土區之河床出來，並駛至上開第574 號土
    地上傾倒之事實相符（92年度偵字第5019號卷第52頁），且
    經臺灣屏東地方法院檢察署檢察官至上開地號土地勘驗砂石
    傾倒位置及現場環境屬實，製有勘驗筆錄及攝有照片14張在
    卷可稽（同上偵查卷第57至第65頁）。
二、參以共同被告丙○○為順時營造公司承包隘寮溪鹽埔段水岸
    整建及景觀改善（一工區）工程現場唯一之監工，業經其於
    警詢、偵查及原審審理中供述明確，且其於原審審理中供述
    ：「（問：你在做監工的職務，是負責什麼工作？）負責車
    輛的調度。」、「（問：車輛是如何調度？）有特定的車輛
    。」、「（問：其他的外車能否進去？）不可以。」、「（
    問：被告甲○○所開的車子VX-765號這部車輛，是否屬於你
    們調度的車子？）不是。」等語（原審卷第236 頁），依此
    研判，順時營造公司承包前開工程，僅限特定車輛方得進出
    工地。另於取土區採集之砂石，亦僅得依據經濟部水利署第
    七河川局核定之運送路線運至舊寮護岸工地回填，有經濟部
    水利暑第七河川局92年6 月30日水七工字第09201009910 號
    函在卷可參（警卷第50至第52頁），丙○○既為現場監工，
    自應負責管制進入上開工地之車輛，且就上開土石取土、回
    填運送路線理應知之甚稔，並負監督載運車輛傾倒土石地點
    。再者，甲○○所載運砂石傾倒之上開土地，登記名義人為
    丙○○一情，為丙○○所自承在卷，且有土地登記簿謄本附
    原審卷可佐，上開土地並非他人得以任意進出，係以鐵絲網
    圈圍與其他土地區隔，出口處並設有可上鎖之大門，除經臺
    灣屏東地方法院檢察署檢察官至上開土地勘驗屬實，製有勘
    驗筆錄及攝有照片14張外（同上偵查卷第57至第65頁），並
    經證人即在上開土地上經營佳鴻小吃部之陳正通於原審審理
    中證稱：「（問：那個地方大門有無上鎖？）有兩隻鑰匙，
    我有一支，地主有一支‧‧‧‧」、「（問：地主是誰？）
    當庭指認地主是在庭的證人呂思慧。」（原審卷第222 頁）
    ；於偵查中證稱：「‧‧‧‧我租時有換過鎖，所以我有將
    大門的鑰匙交給地主使用，因李月桃的先生及兒子以前都是
    在做砂石的，後來沒有做就將設備放在該土地上，為了方便
    他們進出，我有將大門的鑰匙交給他們‧‧‧‧」等語（92
    年度偵字第5019號卷第70頁），核與證人即丙○○之母親呂
    思慧（原名呂月桃）於原審審理中證述：「‧‧‧‧我們有
    用鐵絲網圍起來還有大門，有兩組鑰匙，一組給陳正通，另
    一組我保管。」、「（問：這塊地以前有無放置過砂石？）
    有。因為以前也有在作砂石。」等語相符（原審卷第178 頁
    、第179 頁）。又證人陳正通於偵查中證稱：「（問：是否
    有看過李月桃的兒子在該地出入？）他會進入該地看看，就
    走了，當時有看過二、三次，但我之前不知道他就是李月桃
    的兒子，後來李月桃帶他兒子來，說他兒子要開店，我才知
    道之前來巡視的人就是李月桃的兒子，李月桃都叫他阿斌仔
    」（前揭第5019號卷第70頁），與證人李月桃於原審審理中
    證稱：「（問：丙○○你平常如何稱呼他？）叫他阿斌。」
    等詞相符（原審卷第179 頁至第180 頁），足認證人陳正通
    此部分之證詞，應為可採。從而，丙○○既負責監控上開工
    程工地車輛之進出、取土、運送、回填等事項，上開屏東縣
    盬埔鄉○○段第574 地號地號土地復登記為丙○○所有，且
    依證人陳正通所述，丙○○有時會進出上開土地巡視，足見
    丙○○非僅止於土地登記名義人而已，其對上開土地應有實
    質上之管領力，故上開工程工地遭甲○○進入載運土石，並
    於上開地號土地設有鐵絲網及大門門鎖之情形下，甲○○復
    能進入傾倒砂石一車，足見被告甲○○進入工程區載運土石
    、再至上開地點傾倒，應係丙○○授意下所為，被告甲○○
    就上開盜採砂石行為，與丙○○間應有犯意聯絡及行為之分
    擔，堪可認定。綜上所述，本件事證明確，被告甲○○之竊
    盜犯行應可認定。
三、核被告甲○○所為，係犯刑法第320 條第1 項之普通竊盜罪
    。被告與丙○○間就上開竊盜犯行，有犯意之聯絡及行為之
    分擔，均為共同正犯。公訴意旨認被告二人係犯刑法第321
    條第1 項第4 款之結夥三人以上竊盜罪，尚有誤會，惟起訴
    之基本社會事實既屬同一，起訴法條應予變更。
貳、無罪部分：
一、公訴意旨略以：(一)、被告乙○○與其他不詳姓名司機及甲○○（業經判決如前），明知隘寮溪水岸整建改善工程，土石
    不得外運，僅得運至盬埔段堤防護育工程回填，竟意圖為自
    己不法之所有，利用丙○○負責現場土石挖掘及回填監督工
    作之便，於92年7 月20日上午某時起，推由彼等司機駕車自
    隘寮溪該工程採石區，由不詳內情之挖土機司機姚培基挖掘
    河川砂石，交由彼等裝運竊離，彼等車輛沿河床，橫越南華
    大橋橋下，至盬埔堤防復育區約2 公里，復由該出口處右轉
    至盬埔鄉○○路1 之22號，亦即丙○○所有之盬埔鄉○○段
    第574 地號土地，該處原有鐵絲網大門業已打開，供彼等傾
    倒該地，由丙○○據為己有，俟日後轉運至其他場所，適員
    警陳慶良於當日10時許，巡邏至該地號，查覺有不明砂石囤
    積，即於上開復育區出口處與丙○○上開土地相對方向，亦
    即往鴻運砂石場方向之堤防道路附近埋伏，見甲○○駕駛懸
    掛牌號XY-765號（原牌號為GJ-9999 號係遭竊車輛）營業大
    貨車，自上開採石區載運砂石至復育區，未回填在該處，逕
    右轉朝前揭丙○○土地方向駛去，陳慶良跟監至該地，現場
    已堆有數車砂石，甲○○見狀即傾倒一車，乙○○亦駕駛牌
    號JZ-C56號營業大貨車，尾隨甲○○，進入傾倒一車，均為
    警當場查獲，計竊離現場置於該處之砂石約260 立方公尺。
    (二)、丁○○係屏東鴻運企業行負責人，明知乙○○並未至其
    位於盬埔堤防道路旁之砂石場購買天然級配料，竟於93 年3
    月26日偵查中庭訊具結後，對於案情重要關聯事項，證述：
    「當日（92年7 月20日）乙○○說其老闆要向伊買（天然級
    配），買完之後要算現金，乙○○說要買5 、6 台，我要求
    其開傳票，其說沒有，所以開伊公司傳票，後來伊離開，伊
    回來時看到5 張傳票，賣給乙○○每立方新台幣（下同）
    250 元，乙○○並沒有說老闆是誰？」等語，故為虛偽不實
    陳述，圖隱飾乙○○竊盜之犯行。因認被告乙○○涉有刑法
    第321 條第1 項第4 款結夥竊盜之罪嫌，被告丁○○涉有同
    法第168 條偽證之罪嫌。
二、按犯罪事實應依證據認定之，無證據不得認定犯罪事實，不
    能證明被告犯罪者，應諭知無罪之判決，刑事訴訟法第154
    條第2 項、第301 條第1 項分別定有明文。刑事訴訟法第16
    1 條已於民國91年2 月8 日修正公布第1 項規定：檢察官就
    被告犯罪事實，應負舉證責任，並指出證明之方法。因此，
    檢察官對於起訴之犯罪事實，應負提出證據及說服之實質舉
    證責任。倘其所提出之證據，不足為被告有罪之積極證明，
    或其指出證明之方法，無從說服法院以形成被告有罪之心證
    ，基於無罪推定之原則，自應為被告無罪判決之諭知，最高
    法院著有92年台上字第128 號判例意旨可資參照；且按依刑
    法第168 條規定證人依法作證時，必須對於案情有重要關係
    之事項，為虛偽之陳述，始負偽證罪之責，所謂於案情有重
    要關係之事項，係指該事項之有無，足以影響於裁判之結果
    者而言；刑法第168 條之偽證罪，以於案情有重要關係之事
    項，故意為虛偽之陳述為構成要件，如非於案情有重要關係
    之事項，故意為虛偽之陳述，固與該條規定不合，即對於案
    情有重要之關係之事項所述不實，而非出於故意者，仍難以
    偽證罪論，亦有最高法院29年上字第2341號、30年上字第
    2032號判例意旨可按。
三、本件公訴意旨認被告乙○○涉有竊盜罪嫌，係以：(一)、證人
    陳慶良證述及繪製之現場圖（93年2 月9 日、93年4 月12日
    偵訊筆錄）；(二)、證人陳正通證述（93年3 月18日偵訊筆錄
    ）；(三)、證人姚培基證述（92年10月21日偵訊筆錄）；(四)、
    經濟部水利署第七河川局工程通報表、運送路線；(五)、高屏
    溪流域管理委員會稽查違規案件現場紀錄表；(六)、93年3 月
    9 日檢察官勘驗筆錄及相片14張（包括採區、查獲傾倒處、
    原應傾倒處、鴻運砂石場）；(七)、經濟部水利署第七河川局
    93年4 月26日水七管字第09302006370 號函及所附清理、回
    填相片10張；(八)、丙○○盬埔鄉○○段第574 地號土地所有
    權狀影本等為其論罪依據；被告丁○○涉有偽證罪嫌，係以
    ：(一)、丁○○自承：天然級配合法採區料源不多，僅賣給熟
    客3 、5 人，約2 、3 台或3 、5 台，惟熟客其亦不知為何
    人，乙○○並非熟客，亦無其電話、住址，僅之前看過此人
    ，因乙○○說僅載到盬埔，所以未當場向其收錢等語。非但
    供詞前後矛盾，亦與常理不合；(二)、被告乙○○供稱：係丁○○與老闆清仔聯絡購買事宜等語，與被告丁○○供述乙○○向其購買等語，大相逕庭；(三)、被告乙○○供述：當日僅
    載1 台即被查獲等語，而被告丁○○則供稱：乙○○載3 台
    等語，並提出料單5 張，其中3 張登載乙○○運出；(四)、偵
    查中訊問被告甲○○：「當天有無其他車子從工程處載運傾
    倒在別處被查獲？」，甲○○供述：「乙○○也開車跟著我
    ，他是『清仔』的司機」；(五)、93年3 月26日丁○○證人結
    文等為其論罪依據。本院訊據被告乙○○則堅詞否認有何竊
    盜砂石之犯行，被告丁○○堅詞否認有何在偵查程序中具結
    後作偽證之犯行，被告乙○○辯稱：係其老闆羅慶清向劉淑
    智開的鴻運砂石場買原料，並要其運去上開土地堆置，並未
    到河床盜採砂石等語；被告劉淑智則辯稱：當天乙○○確實
    有到其砂石廠購買砂石，伊據實作證，並無故意偽證情事等
    語，經查：
(一)、被告乙○○係員警陳慶良於前開丙○○所有之土地上埋伏等
    候時，於甲○○開車進入上開土地後，駕駛JZ-C56號營業大
    貨車隨後至該地傾倒砂石一車而查獲，證人即員警陳慶良就
    查獲本案當時經過，於原審審理時證稱：「（問：如何查獲
    乙○○？）我在鹽埔鄉○○路空地查獲甲○○傾倒砂石，之
    後乙○○才由外面開砂石車進來傾倒。」、「（問：當時你
    看到甲○○及乙○○傾倒的是何物？）是砂石沒有錯。」、
    「（問：甲○○傾倒後，乙○○是否接著進來？）甲○○到
    空地傾倒後約十分鐘，乙○○才載運砂石進來傾倒。」、「
    （問：乙○○有無講砂石來自何處？）他說由鴻運砂石企業
    購買的。」、「（問：當時乙○○有無出示購買憑證？）有
    。他當時有拿一張單子出來。」、「（提示里港分局警訊筆
    錄有丁○○簽名的五張單據，問：當時乙○○拿給你的是否
    為編號三一五號的這張單子？）是。」、「（問：當時乙○○有否說跟鴻運砂石購買情形如何？）他沒有講什麼，他只
    說他進去購買砂石，鴻運就賣他砂石，詳細情形沒講。」、
    「（問：乙○○有無說是他自己要買的還是別人要他買的？
    ）乙○○說他受僱於一位清仔，是清仔要他去載運。」、「
    （問：你當時埋伏多久？）大約一個小時。」、「（問：當
    時埋伏一個小時中，你看到幾個人在現場？）大約將近十部
    車子，但是只有甲○○開砂石車由河床越過堤防傾倒砂石。
    」、「（問：你剛才說你埋伏一個小時，看到將近十部車，
    你一共發現多少車由採石區出來？）只有甲○○的一部車。
    」、「（乙○○載來的土石與甲○○之前載的土石，是否一
    樣？）都是砂石原料，我沒有辦法分辨。」等語（原審卷第
    54至56頁、第59頁），就證人陳慶良所證稱其查獲被告乙○○過程，其僅見被告乙○○係於被告甲○○之後駕車進入丙○○所有之上開土地傾倒砂石，並未看見被告乙○○至前開
    工程取土區載運砂石。且被告乙○○經證人陳慶良攔查時，
    立即稱係「清仔」要其去鴻運企業行載運砂石，並出示編號
    000315之出料單一紙為證，依上所述，足見證人陳慶良之證
    述並無法證明被告乙○○所傾倒於被告丙○○所有之前開土
    地上之砂石，是自上開河床工程取土區所盜採。
(二)、證人即鴻運企業行之怪手司機陳明宏於原審審理中證稱：「
    （問：乙○○你是否看過？）一次。」、「（問：何種情形
    下看到？）載運砂石。」、「（問：何時到你們場內載運砂
    石？）去年7 月某日。」、「（問：他們跟你們買砂石有無
    何手續？）要拿傳票給我們。」、「（提示偵查卷82頁，問
    ：這5 張傳票是否乙○○交給你們的？）是。」、「（問：
    乙○○拿的傳票是誰開的？）乙○○在車上寫的，寫完再拿
    給我。」、「（問：乙○○總共載運幾車？）兩、三台車。
    」、「（問：兩、三台車為何要五張傳票？）因為有兩輛車
    。另外一個我沒有看到人。」等語（原審卷第71至第74頁）
    ，核與證人即鴻運企業行另位怪手司機劉順龍於原審審理時
    證稱：「（問：乙○○你是否見過？）見過。在我們公司裡
    見過，他來載運砂石。」、「（問：何時來？）去年，哪日
    我忘記了。」、「（問：載運砂石有無何程序？）裝完料，
    要傳票。」、「（提示偵查卷82頁傳票，問：這5 張傳票你
    是否見過？）有，是乙○○開的。」、「（問：傳票上有日
    期，是他們來載運砂石的日期？）是。」、「（問：乙○○
    去載運多少砂石？）我們給他裝兩、三台。」、「（問：壹
    台車要幾張傳票？）1 張。」、「（問：乙○○去載運兩、
    三台車，為何開5 張傳票？）那5 張傳票不是同一台車，上
    面有車牌號碼。」等語相符（原審卷第76至第78頁），是依
    證人陳明宏、劉順龍所證，雖就上揭傳票的張數與被告運載
    之台數未完全相符，此或因係記憶無法鉅細糜遺清楚記錄所
    致，惟就被告乙○○曾至鴻運企業行載運砂石之事實則證述
    一致，故被告為警攔查時所陳稱其傾倒之砂石係至鴻運企業
    行所購買、載運乙節，即非無據。
(三)、就羅慶清確有僱用被告乙○○向被告丁○○之鴻運企業行購
    買並載運砂石乙節，業經證人呂昭東於原審審理時證稱：「
    （問：是否認識被告丁○○？）是，我們是認識幾十年的朋
    友，是同村的人。」、「（你的外號？）長腳東。」、「（
    問：是否介紹過朋友向丁○○買過砂石？）有，介紹過清仔
    。」、「（問：是何時的事？）去年7 、8 月的事。」、「
    （問：證人羅慶清的外號叫什麼？）我都叫他清仔。」、「
    （問：那天你帶他去見老闆，當時在場的人有哪些人？）我
    現在想起來了，那天羅慶清沒有去，只有我去而已。」、「
    （問：羅慶清拜託你之後，你去找何人接洽買賣砂石事宜？
    ）我去找被告丁○○本人。」、「（問：你跟被告丁○○說
    完之後，如何跟羅慶清聯絡？）是羅慶清主動打電話跟我聯
    絡，我沒有跟他聯絡。」、「（問：你跟被告丁○○商量後
    多久，羅慶清就派人去？）沒有多久，差不多1 個月。」、
    「（問：你為何知道羅慶清有叫司機去載運砂石？）因為他
    們當天要去載運的時候，有跟我聯絡。」、「問：羅慶清有
    無對你說砂石買來之後，要放在哪裡？我有跟他說我有找了
    一個地方。」、「（問：你找了什麼地方？）詳細地址我不
    知道，我只知道是在堤防下來一點點那裡有一間卡拉OK的地
    方。」等語（原審卷第81頁、第198 至199 頁、第202 頁至
    第205 頁），核與證人羅慶清於原審審理時證述：「（問：
    是否認識乙○○？）認識。」、「（問：何種情形認識？）
    乙○○是跟我一起做的，我有一輛車是乙○○在開。」、「
    （乙○○跟你做，是讓你僱用嗎？）是」、「（問：車號幾
    號？）車號56，英文字母我不知道。」、「（問：本身外號
    為何？）很多，有人叫我清仔、其他的叫我的名字羅慶清。
    」、「（問：長腳東（即呂昭東）對砂石的事情，是你先找
    他，還是他找你？）是我先找他的。」、（問：你找他談砂
    石的事情，後來長腳東如何處理？）這我就不清楚，後來我
    全部都交給他去處理。」、「（問：你全權委託長腳東處理
    ，長腳東有無找你去與砂石場的老闆見面？）還沒有見面，
    都是交給他處理。」、「（問：砂石車的司機是誰叫的？）
    我叫司機去找長腳東，長腳東帶他去載運的。」、「（問：
    那你如何知道司機的砂石要載去那裡？）我想應該是長腳東
    跟司機講的。」、「（問：放砂石的地方，你也沒有去承租
    ？）是的，我都是委託長腳東去處理。」等語（原審卷第
    154 頁、第217 至第219 頁）大致相符，是被告乙○○稱其
    所載運之砂石，係老闆羅慶清向丁○○購買後，要其去鴻運
    企業行載運並傾倒於丙○○所有之上開土地上一情，應認係
    真實而堪採信。
(四)、共同被告甲○○於偵查中雖供稱：「（問：當天有無其他車
    子從工程處載運傾倒在別處被查獲？）乙○○也開車跟著我
    ，他是「清仔」的司機」（上開偵字第5019號卷第37頁），
    然以證人陳慶良所證其查獲甲○○約10分鐘後，被告乙○○
    方駕砂石車至丙○○所有之上開土地乙節觀之，被告甲○○
    上開所供述之意應係指被告乙○○係於相同之地點跟在其後
    遭警查獲，而非指其竊盜犯行係與被告乙○○共同為之，否
    則依其所稱，證人陳慶良查獲兩人之時間應係緊接，而非如
    證人陳慶良所稱尚間隔十分鐘，是此部分，尚難據為被告乙○○不利之認定。
(五)、證人羅慶清委由證人呂昭東向鴻運企業行購買砂石，後再僱
    用被告乙○○前去載運一情，已如前述，則被告乙○○稱係
    丁○○與老闆清仔聯絡購買事宜，與被告丁○○供述乙○○
    向其購買砂石，陳述雖未完全相同，惟被告劉淑智上開所稱
    ，應係指被告乙○○所載運之砂石，係購自鴻運砂石行，尚
    難認其此部分所述，係虛捏事實故為虛偽陳述。
(六)、綜上所述，公訴人未能舉證證明被告乙○○傾倒於被告丙○○所有土地上之砂石，係竊自上開工程取土區，被告乙○○
    所稱上開砂石係購自丁○○開設之鴻運企業行與證人陳明宏
    、劉順龍、呂昭東、羅慶清所述大致相符，被告乙○○與丁○○就部分購買砂石之細節稍有出入，惟主要之購買與載運
    砂石之情節則並無矛盾不符之處，即難認被告丁○○在偵查
    結後有偽證之故意並為捏造事實虛偽之陳述，本件公訴人之
    舉證仍有合理性之懷疑存在，此外，復無其他積極證據足認
    被告乙○○有竊盜砂石、被告丁○○有偽證犯行，則參照首
    揭法條規定及判例要旨，公訴人所提出之證據，既不足為被
    告有罪之積極證明，其指出證明之方法，又無從說服法院以
    形成被告有罪之心證，基於無罪推定之原則，自應諭知被告
    乙○○、丁○○無罪之判決。
參、原審因而依刑法第320 條第1 項規定，並審酌被告被告甲○○進入國有河川地盜採砂石，破壞國土之完整、竊取砂石之
    數量為一車及甲○○前已因竊盜砂石案件，經法院判處有期
    徒刑1 年，緩刑3 年確定，於緩刑期間仍不知守法慎行，再
    犯本件之罪、犯罪後坦承犯行等一切情狀，量處有期徒刑8
    月，並明扣案之大貨車1 台雖係供本件犯罪所用之物，然
    為案外人梁玉清所失竊，業經其於偵查中證述在卷（92年度
    偵字第5019號卷第28至第29頁），並非被告或共犯所有之物
    ，爰不予以宣告沒收之旨，其認事用法均無違誤，量刑亦稱
    允當。又對被告乙○○、丁○○為無罪之諭知，核亦無不合
    ，被告甲○○上訴意旨認原判決量刑太重，檢察官上訴意旨
    仍執前詞指摘原判決不當，分別之指摘均為無足取，上訴均
    無理由，應予駁回。
據上論斷，應依刑事訴訟法第368條，判決如主文。
本案經檢察官張其主到庭執行職務。
中　　華　　民　　國　　94　　年　　8 　　月　　11　　日
                  刑事第一庭  審判長法  官  郭雅美
                                    法  官  江泰章
                                    法  官  莊崑山
以上正本證明與原本無異。
丁○○部分檢察官如不服本判決應於收受本判決後10日內向本院
提出上訴書狀，其未敘述上訴理由者，並得於提起上訴後10日內
向本院補提理由書狀（均須按他造當事人之人數附繕本）「切勿
逕送上級法院」。
其餘均不得上訴。
中　　華　　民　　國　　94　　年　　8 　　月　　11　　日
　　　　　　　　　　　　　　　　　　書記官  張文斌
附錄本判決論罪科刑法條：
中華民國刑法第320條
(普通竊盜罪、竊佔罪)
意圖為自己或第三人不法之所有，而竊取他人之動產者，為竊盜
罪，處5年以下有期徒刑、拘役或500元以下罰金。
意圖為自己或第三人不法之利益，而竊佔他人之不動產者，依前
項之規定處斷。
前二項之未遂犯罰之。
